臺灣彰化地方法院民事裁定　100年度聲字第85號
異　議　人　李 汝 成
相　對　人　謝 石 麟
上列當事人間清償提存事件，異議人對於本院提存所於民國 100
年7月22日所為准予提存之處分（100年度存字第537號)，聲明異
議，本院裁定如下：
    主    文
異議駁回。
    理    由
一、按關係人對於提存所之處分，得於處分通知書送達關係人翌
    日起10日之不變期間內，提出異議。提存所認前項異議有理
    由時，應於10日內變更原處分，並將通知書送達關係人；認
    異議無理由時，應於10日內添具意見書，送請法院裁定之。
    法院認異議為有理由時，應以裁定命提存所為適當之處分，
    認異議為無理由時，應駁回之，提存法第24條、第25條第1
    項分別定有明文。
二、異議意旨略以：異議人為訴外人李長根之繼承人，本院提存
    所100年度存字第537號提存通知書，內載提存人謝石麟，提
    存原因及事實為坐落台中市○○區○○段869、 870、875、
    880、884、886、888、889、910、911、912等11筆土地之98
    年第2期、99年第1期、99年第2期及100年第1 期租金，以存
    證信函通知逾期未領等情。惟異議人並未擁有上開11筆土地
    ，且李長根於97年2月7日死亡，繼承人有數人，遺產稅至今
    尚未繳納，該等11筆土地究由何人繼承，尚未定案，異議人
    僅為繼承人之一，無權利亦無義務收取提存款，為此依提存
    法第24條規定，提出異議等語。
三、按提存乃債務人將其應為之給付，提存於提存所，以代清償
    或達到法律上某一目的之行為，其性質屬於非訟程序。提存
    所僅得形式上之程序為審查，如提存人主張之原因事實合於
    提存法第9條及其施行細則第3條之規定，即應予准許。提存
    法施行細則第20條第1項第5款並規定：清償提存事件關於提
    存原因之證明文件，無庸附具。至於提存之原因事實是否合
    法、清償提存是否合於債務本旨而發生清償效力等實體事項
    ，提存所於提存時並無認定之權限，當事人間如有爭議，應
    另行以訴訟方式尋求解決。前開清償提存事件，提存人謝石
    麟已提出提存物及提存書，並於提存書載明提存物受取人之
    姓名、提存原因及事實、提存物之金額，並附具證明文件即
    存證信函暨回執影本、身分證影本等為證，本院提存所為形
    式審查，認為合於提存之法定程式而准予提存，並無不合。
    異議人主張以其僅為繼承人之一，無收取提存款之權利及義
    務，屬實體權利義務之爭執，依前揭說明，並非提存所得予
    以審究之範圍，其異議為無理由，應予駁回。
四、依提存法第25條第1項後段裁定如主文。
中    華    民    國    100    年    8    月    16    日
                           民事第一庭
                               法  官  陳 瑞 水
以上正本係照原本作成。
如不服本裁定應於送達後10日內向本院提出抗告狀，並繳納抗告
費新臺幣1,000元。
中    華    民    國    100    年    8    月    16    日
                               書記官  蕭 美 鈴